【裁判字號】    99,上訴,732
【裁判日期】    990414
【裁判案由】    妨害自由
【裁判全文】
臺灣高等法院臺中分院刑事判決         99年度上訴字第732號
上  訴  人
即自訴人    乙○○
被      告  甲○○  前法務部長
上列上訴人因被告妨害自由案件，不服臺灣臺中地方法院99年度
自字第14號中華民國99年3月8日第一審判決（起訴案號：臺灣臺
中地方法院檢察署），提起上訴，本院判決如下：
    主  文
上訴駁回。
    理  由
一、按不服地方法院之第一審判決而上訴者，須提出上訴書狀，
    並應敘述具體理由，刑事訴訟法第三百六十一條第一項定有
    明文，此為上訴必備之程式；而所謂「具體理由」，必係依
    據卷內既有訴訟資料或提出新事證，指摘或表明第一審判決
    有何採證認事、用法或量刑等足以影響判決本旨之不當或違
    法，而構成應予撤銷之具體事由，始克當之（例如：依憑證
    據法則具體指出所採證據何以不具證據能力，或依憑卷證資
    料，明確指出所為證據證明力之判斷如何違背經驗、論理法
    則）；倘僅泛言原判決認定事實錯誤、違背法令、量刑失之
    過重或輕縱，而未依上揭意旨指出具體事由，或形式上雖已
    指出具體事由，然該事由縱使屬實，亦不足以認為原判決有
    何不當或違法者（例如：對不具有調查必要性之證據，法院
    未依聲請調查亦未說明理由，或援用證據不當，但除去該證
    據仍應為同一事實之認定），皆難謂係具體理由，俾與第二
    審上訴制度旨在請求第二審法院撤銷、變更第一審不當或違
    法之判決，以實現個案救濟之立法目的相契合，並節制濫行
    上訴（最高法院97年度台上字第892號刑事判決參照）。次
    原審法院認為上訴不合法律上之程式者，應以裁定駁回之。
    第二審法院認為上訴書狀未敘述理由或上訴有第三百六十二
    條前段之情形者，應以判決駁回之。又分別為刑事訴訟法第
    三百六十二條、第三百六十七所明定。再第三百六十七條之
    判決，得不經言詞辯論為之。同法第三百七十二條亦定有明
    文。
二、本件原裁定以提起自訴，應委任律師行之；自訴人未委任代
    理人，法院應定期間以裁定命其委任代理人，逾期仍不委任
    者，應諭知不受理之判決，刑事訴訟法第319條第2項、第32
    9條第2項分別定有明文。自訴人於民國99年2月2日向原法提
    起自訴，並未委任律師，經原法院於同年月4日裁定命其於
    收受裁定後5日內委任律師為代理人，該裁定於99年2月25日
    囑託臺灣臺中監獄送達，並由自訴人收受乙情，有送達證書
    1份附卷可稽，惟自訴人迄未遵期為前開裁定所命應補正之
    行為，揆諸前揭說明，爰不經言詞辯論，諭知不受理之判決
    。經形式上觀察，核無不合。
三、上訴意旨（如附件書狀）泛言原判決不當或違法，而未依上
    揭意旨指出足以影響判決本旨之不當或違法，而構成應予撤
    銷之具體事由，難謂係具體理由，應認其上訴顯然違背法律
    上之程式，應予駁回，並不經言詞辯論為之。
據上論斷，應依刑事訴訟法第三百六十七條前段、第三百七十二
條，判決如主文。
中    華    民    國    99    年    4     月    14    日
            刑事第四庭    審判長法  官  趙  春  碧
                                法  官  許  文  碩
                                法  官  蔡 王 金 全
上列正本證明與原本無異。
如不服本判決應於收受送達後十日內向本院提出上訴書狀，其未
敘述上訴理由者，並得於提起上訴後十日內向本院補提理由書 (
均須按他造當事人之人數附繕本)「切勿逕送上級法院」。
                                書記官  金  珍  華
中    華    民    國    99    年    4     月    15    日

司法院資訊處製作；財團法人民間司法改革基金會備份。
